【裁判字號】    92,訴,1869
【裁判日期】    921017
【裁判案由】    毒品危害防制條例
【裁判全文】
臺灣高雄地方法院刑事判決                        九十二年度訴字第一八六九號
    公  訴  人  臺灣高雄地方法院檢察署檢察官
    被      告  甲○○
右列被告因違反毒品危害防制條例案件，經檢察官提起公訴（九十二年度偵字第三二
一三號），本院判決如左：
    主  文
甲○○施用第一級毒品，處有期徒刑拾月。
    事  實
一、甲○○前因施用毒品案件，經本院八十七年度毒聲字第一九○號裁定送觀察、勒
    戒，認有繼續施用毒品之傾向，經本院以八十七年度毒聲字第五七八號裁定送強
    制戒治後，因交付保護管束期滿，由臺灣高雄地方法院檢察署檢察官於八十九年
    二月二十三日，以八十九年度戒毒偵字第二○三號為不起訴處分確定（甲○○雖
    於八十九年八月三十一日，分別因施用第一、二級毒品案件，經臺灣高等法院高
    雄分院分別以八十七年度上訴字第一三○九號、八十七年度上易字第一六二○號
    判決判處免刑，惟因該施用毒品犯行之時間均在前開不起訴處分之前，與不起訴
    處分所示之犯行均屬一犯）。嗣甲○○又因施用第一級毒品案件，經台灣高雄地
    方法院檢察署檢察官聲請送強制戒治，並向本院提起公訴，除經本院裁定令入戒
    治處所施以強制戒治外，並經本院於九十一年三月二十五日，以九十一年度訴緝
    字第十六號判處有期徒刑八月確定，現尚未執行完畢。詎甲○○猶不思悔改，明
    知海洛因業經公告列為毒品危害防制條例第二條第二項之第一級毒品，不得非法
    持有、施用，竟仍基於施用第一級毒品海洛因之犯意，於九十二年三月十二日二
    十三時許（採尿時間）回溯二十四小時之某時，在不詳處所，以不詳方式，施用
    第一級毒品海洛因一次。嗣於九十二年三月十二日二十二時許，在高雄縣岡山鎮
    ○○路十號前，為警盤查、臨檢後，經其同意採集其尿液而送驗查獲。
二、案經高雄縣政府警察局岡山分局報告臺灣高雄地方法院檢察署檢察官偵查起訴。
    理  由
一、訊據被告甲○○矢口否認有何右揭施用第一級毒品之犯行，辯稱：伊沒有施用毒
    品，伊不知道尿液報告為何有陽性反應云云，然查：
（一）被告前因施用毒品案件，經本院裁定送觀察、勒戒後，認有繼續施用傾向，再
  經本院裁定令入戒治處所施以強制戒治，於戒治期滿後，由台灣高雄地方法院
      檢察署檢察官於八十九年二月二十三日以八十九年度戒毒偵字第二○三號為不
      起訴處分確定。嗣被告又因施用毒品案件，經台灣高雄地方法院檢察署檢察官
      聲請送強制戒治，並向本院提起公訴，除經本院裁定令入戒治處所施以強制戒
      治外，並經本院於九十一年三月二十五日，以九十一年度訴緝字第十六號判處
      有期徒刑八月確定，現尚未執行完畢之事實，有本院刑事判決書、台灣高等法
      院被告全國前案紀錄表及刑案資料查註紀錄表各一份在卷可稽。是被告於涉本
      案之前，業已二犯施用毒品甚明。
（二）且被告於九十二年三月十二日經警查獲當日所採集之尿液，經送驗結果呈嗎啡
      陽性反應，有高雄縣政府衛生局九十二年三月十九日９２煙檢字第四三三號煙
      毒尿液檢驗成績書一紙在卷可按。又經本院將上開尿液送複驗結果，仍係呈嗎
      啡陽性反應，有高雄醫學大學附設中和紀念醫院九十二年九月一日編號９２０
      ９－３號濫用藥物尿液檢驗報告一紙在卷可稽（刑事卷第二七頁）。又人體投
      與海洛因後，迅速水解轉變為嗎啡，再循嗎啡之代謝途徑，排出體外，百分之
    五十以上於八小時內，自尿中排出，百分之九十於二十四小時內，自尿中排出
      等情，業據行政院衛生署藥物食品檢驗局以（八○）藥檢壹字第○五六九五四
      號函闡釋明確。再若以氣相層析質譜儀法（ＧＣ／ＭＳ）作藥物及其代謝產物
      之定性及定量分析，幾乎不會有偽陽性反應產生，亦經臺北榮民總醫院八十三
      年四月七日以八三北總內字第三○五九號函釋明確，從而，本件被告之尿液既
      經本院送請複驗而以氣相層析質譜儀法檢驗，仍係呈嗎啡陽性反應，可知被告
      確有於上開為警查獲時點回溯二十四小時內之某時施用第一級毒品無誤。
      綜上所述，被告確於二犯施用毒品後，再為施用本案第一級毒品海洛因之犯行
      ，其所辯並不足採，事證已屬明確，其犯行已堪認定。
二、查海洛因屬毒品危害防制條例第二條第二項第一款所規定之第一級毒品，核被告
    所為，係犯毒品危害防制條例第十條第一項施用第一級毒品罪。被告持有毒品，
    復進而施用，其持有毒品之低度行為，為施用毒品之高度行為所吸收，不另論罪
    。爰審酌被告之犯罪、目的、手段、品行、智識程度及前已有施用毒品之犯行，
    並經強制戒治後，竟又再度施用，顯見其意志力不堅，且對身體健康所生之危害
    與犯罪後未能坦承犯行等一切情狀，量處如主文所示之刑，以資懲儆。又公訴人
    雖對被告具體求刑有期徒刑二年，惟考量被告僅有一次施用毒品之行為，雖其於
    本院審理時未能坦承犯行，惟態度尚屬良好，且其施用毒品之行為係屬戕害自身
    身體健康之行為，並未造成他人之損害，因認公訴人求刑尚嫌過重，爰量處如主
    文所示之刑。
據上論斷，應依刑事訴訟法第二百九十九條第一項前段，毒品危害防制條例第十條第
一項，判決如主文。
本案經檢察官朱婉綺到庭執行職務。
中      華      民      國      九十二      年      十    月    十七    日
                                  臺灣高雄地方法院刑事第十庭
                                      審判長法  官  孫  啟  強
                                            法  官  楊  智  守
                                            法  官  楊  宗  翰
右正本證明與原本無異。
如不服本判決，應於判決送達後十日內，向本院提出上訴狀。
                                            書記官  陳  怡  真
中      華      民      國      九十二      年      十    月   二十二   日
附錄本判決論罪之法條：
毒品危害防制條例第十條第一項
    施用第一級毒品者，處六月以上五年以下有期徒刑。


司法院資訊處製作；財團法人民間司法改革基金會備份。
